Minutes et répertoires du notaire Jean PANHARD, 27 avril 1892 - 2 mars 1922 (étude XIV)
Archives nationales
Minutes et répertoires du notaire Jean PANHARD (étude XIV)
27 avril 1892 - 2 mars 1922
MC/ET/XIV/1104 - MC/ET/XIV/1351, MC/RE/XIV/23 - MC/RE/XIV/26
Etude XIV; Panhard, Jean
Archives nationales de France
Minutes et répertoires: la loi 2008-696 du 15 juillet 2008 relative aux archives a fixé à 75 ans à compter de la date de l'acte, ou à 25 ans à compter de la date du décès de l'intéressé si ce délai est plus bref, le délai de communication des minutes et répertoires des notaires; ce délai est porté à 100 ans à compter de la date de l'acte si le document se rapporte à un mineur (code du Patrimoine, articles L213-2, 4e d et 5e).
Autres documents de l'étude (dossiers de clients, comptabilité...): s'agissant d'archives privées, ces documents sont communicables selon les modalités fixées par le déposant ou le donateur.
Certains documents ne sont pas accessibles en raison de leur mauvais état de conservation.
Versement
Accès aux instruments de recherche de tous les notaires de l’étude XIV
Archives de l'étude XIV
- Minutes de Jean PANHARD, 21 août 1876 - 29 août 1928; MC/ET/XIV/1104 - MC/ET/XIV/1351
  - Minutes. 1892, 28 avril - 1892, 30 mai, 28 avril 1892 - 30 mai 1892; MC/ET/XIV/1104
    Informations complémentaires:
    Informations concernant le classement:
    Le niveau inférieur de description, quand il existe, correspond aux minutes d'actes. Toutes les minutes ne sont pas forcément décrites une à une. Les descriptions de ces minutes sont plus ou moins détaillées.
  - Minutes. 1892, juin, juin 1892; MC/ET/XIV/1105
  - Minutes. 1892, juillet, juillet 1892; MC/ET/XIV/1106
  - Minutes. 1892, août, août 1892; MC/ET/XIV/1107
  - Minutes. 1892, septembre - 1892, octobre, septembre 1892 - octobre 1892; MC/ET/XIV/1108
  - Minutes. 1892, novembre, novembre 1892; MC/ET/XIV/1109
  - Minutes. 1892, décembre, décembre 1892; MC/ET/XIV/1110
  - Minutes. 1893, janvier, janvier 1893; MC/ET/XIV/1111
  - Minutes. 1893, février, février 1893; MC/ET/XIV/1112
  - Minutes. 1893, 1er mars - 1893, 20 mars, 1er mars 1893 - 20 mars 1893; MC/ET/XIV/1113
  - Minutes. 1893, 21 mars - 1893, 29 mars, 21 mars 1893 - 29 mars 1893; MC/ET/XIV/1114
  - Minutes. 1893, avril, avril 1893; MC/ET/XIV/1115
  - Minutes. 1893, mai, mai 1893; MC/ET/XIV/1116
  - Minutes. 1893, juin, juin 1893; MC/ET/XIV/1117
  - Minutes. 1893, juillet, juillet 1893; MC/ET/XIV/1118
  - Minutes. 1893, août - 1893, septembre, août 1893 - septembre 1893; MC/ET/XIV/1119
  - Minutes. 1893, octobre, octobre 1893; MC/ET/XIV/1120
  - Minutes. 1893, novembre, novembre 1893; MC/ET/XIV/1121
  - Minutes. 1893, décembre, décembre 1893; MC/ET/XIV/1122
  - Minutes. 1894, janvier, janvier 1894; MC/ET/XIV/1123
  - Minutes. 1894, février, février 1894; MC/ET/XIV/1124
  - Minutes. 1894, mars, mars 1894; MC/ET/XIV/1125
  - Minutes. 1894, 1er avril - 1894, 16 avril, 1er avril 1894 - 16 avril 1894; MC/ET/XIV/1126
  - Minutes. 1894, 17 avril - 1894, 30 avril, 17 avril 1894 - 30 avril 1894; MC/ET/XIV/1127
  - Minutes. 1894, 1er mai - 1894, 15 mai, 1er mai 1894 - 15 mai 1894; MC/ET/XIV/1128
    - Création d'une société en nom collectif et en commandite entre Célestin François Réverchon, négociant, demeurant 12, rue Poisson, et Jean Clément Émile Réverchon, employé de commerce, demeurant 30, rue de l'Entrepôt, ayant pour objet l'exploitation d'un fonds d'articles de photographie, sous la raison sociale, Réverchon et Cie, établie pour une durée de 10 ans, au capital de 10 000 francs, siège social situé 5, rue Scribe., 1er mai 1894; MC/ET/XIV/1128
      À la suite:
      1894, 15 juin Dépôt des pièces de publication. 1897, 20 janvier Modifications de statuts, dont raison sociale, Photo-Hall 1897, 10 mars Dépôt des pièces de publication. 1898, 24 novembre Autres modifications. 1899, 6 janvier Dépôt des pièces de publication.
      Origine de l'information:
      De l'image fixe à l'image animée (1820-1910), documents du Minutier central des notaires de Paris relatifs à l'histoire des photographes et de la photographie, par Marc Durand, Paris, Archives nationales, 2013 (sous presse), notice n° 4244 (version dématérialisée de l'instrument de recherche, les notices biographiques et compléments de descriptions d'actes ne se trouvent que sur la version papier de l'ouvrage, voir contexte dans le Plan d’orientation général - Notaires de Paris, guides thématiques du Minutier).
      Date de révision: 2011
      Date de création de la notice: 2010
      Poisson (rue); Entrepôt (rue de l'); Scribe (rue); Réverchon, Célestin François; Réverchon, Jean Clément Émile
  - Minutes. 1894, 16 mai - 1894, 30 mai, 16 mai 1894 - 30 mai 1894; MC/ET/XIV/1129
  - Minutes. 1894, juin, juin 1894; MC/ET/XIV/1130
  - Minutes. 1894, juillet, juillet 1894; MC/ET/XIV/1131
  - Minutes. 1894, août, août 1894; MC/ET/XIV/1132
  - Minutes. 1894, septembre, septembre 1894; MC/ET/XIV/1133
  - Minutes. 1894, octobre, octobre 1894; MC/ET/XIV/1134
  - Minutes. 1894, novembre, novembre 1894; MC/ET/XIV/1135
  - Minutes. 1894, décembre, décembre 1894; MC/ET/XIV/1136
  - Minutes. 1895, janvier, janvier 1895; MC/ET/XIV/1137
  - Minutes. 1895, février, février 1895; MC/ET/XIV/1138
  - Minutes. 1895, mars, mars 1895; MC/ET/XIV/1139
  - Minutes. 1895, 1er avril - 1895, 17 avril, 1er avril 1895 - 17 avril 1895; MC/ET/XIV/1140
  - Minutes. 1895, 18 avril - 1895, 30 avril, 18 avril 1895 - 30 avril 1895; MC/ET/XIV/1141
  - Minutes. 1895, mai, mai 1895; MC/ET/XIV/1142
  - Minutes. 1895, juin, juin 1895; MC/ET/XIV/1143
    Attention: acte(s) coté(s) en Réserve
    - Contrat de mariage sous le régime de la séparation des biens entre Alexandre Dumas Davy de La Pailleterie, homme de lettres demeurant au 11 rue Ampère, et Henriette Marie Cécile Regnier de La Brière, rentière demeurant à la même adresse., 19 juin 1895 - 1er juillet 1895; MC/RS//1187
      À la suite: dépôt d'une copie de l'acte de mariage, 1er juillet 1895.
      Mariage à la mairie du 17e arrondissement de Paris.
      Cote originelle du document:
      MC/ET/XIV/1143
      Informations concernant le classement et la cotation du document:
      Acte coté en Réserve.
      Actes signalés par le personnel du Minutier central des notaires de Paris, 2002-2011 (base de données migrée: voir contexte dans le Plan d’orientation général - Notaires de Paris, guides thématiques du Minutier).
      Date de création de la notice: 2006
      écrivain; déclaration; Dumas, Alexandre (1824-1895); Regnier de La Brière, Henriette Marie Cécile (1851-1934); Ampère (rue)
  - Minutes. 1895, 1er juillet - 1895, 11 juillet, 1er juillet 1895 - 11 juillet 1895; MC/ET/XIV/1144
  - Minutes. 1895, 12 juillet - 1895, 23 juillet, 12 juillet 1895 - 23 juillet 1895; MC/ET/XIV/1145
  - Minutes. 1895, 24 juillet - 1895, 31 juillet, 24 juillet 1895 - 31 juillet 1895; MC/ET/XIV/1146
  - Minutes. 1895, août, août 1895; MC/ET/XIV/1147
  - Minutes. 1895, septembre - 1895, octobre, septembre 1895 - octobre 1895; MC/ET/XIV/1148
  - Minutes. 1895, novembre, novembre 1895; MC/ET/XIV/1149
  - Minutes. 1895, décembre, décembre 1895; MC/ET/XIV/1150
  - Minutes. 1896, 1er janvier - 1896, 14 janvier, 1er janvier 1896 - 14 janvier 1896; MC/ET/XIV/1151
  - Minutes. 1896, 15 janvier - 1896, 31 janvier, 15 janvier 1896 - 31 janvier 1896; MC/ET/XIV/1152
  - Minutes. 1896, février, février 1896; MC/ET/XIV/1153
  - Minutes. 1896, mars, mars 1896; MC/ET/XIV/1154
  - Minutes. 1896, avril, avril 1896; MC/ET/XIV/1155
  - Minutes. 1896, mai, mai 1896; MC/ET/XIV/1156
  - Minutes. 1896, juin, juin 1896; MC/ET/XIV/1157
  - Minutes. 1896, juillet, juillet 1896; MC/ET/XIV/1158
  - Minutes. 1896, août, août 1896; MC/ET/XIV/1159
  - Minutes. 1896, septembre - 1896, octobre, septembre 1896 - octobre 1896; MC/ET/XIV/1160
  - Minutes. 1896, novembre, novembre 1896; MC/ET/XIV/1161
  - Minutes. 1896, décembre, décembre 1896; MC/ET/XIV/1162
  - Minutes. 1897, janvier, janvier 1897; MC/ET/XIV/1163
  - Minutes. 1897, février, février 1897; MC/ET/XIV/1164
  - Minutes. 1897, mars, mars 1897; MC/ET/XIV/1165
  - Minutes. 1897, avril, avril 1897; MC/ET/XIV/1166
  - Minutes. 1897, mai, mai 1897; MC/ET/XIV/1167
  - Minutes. 1897, juin, juin 1897; MC/ET/XIV/1168
  - Minutes. 1897, juillet, juillet 1897; MC/ET/XIV/1169
  - Minutes. 1897, août - 1897, septembre, août 1897 - septembre 1897; MC/ET/XIV/1170
  - Minutes. 1897, octobre, octobre 1897; MC/ET/XIV/1171
  - Minutes. 1897, novembre, novembre 1897; MC/ET/XIV/1172
  - Minutes. 1897, décembre, décembre 1897; MC/ET/XIV/1173
  - Minutes. 1898, janvier, janvier 1898; MC/ET/XIV/1174
  - Minutes. 1898, février, février 1898; MC/ET/XIV/1175
  - Minutes. 1898, mars, mars 1898; MC/ET/XIV/1176
  - Minutes. 1898, avril, avril 1898; MC/ET/XIV/1177
  - Minutes. 1898, mai, mai 1898; MC/ET/XIV/1178
  - Minutes. 1898, 1er juin - 1898, 10 juin, 1er juin 1898 - 10 juin 1898; MC/ET/XIV/1179
  - Minutes. 1898, 11 juin - 1898, 30 juin, 11 juin 1898 - 30 juin 1898; MC/ET/XIV/1180
    - Etat de situation financière de la succession de Marie-Aimée Gilbert, propriétaire, rue Mignard, n° 4, veuve de Maurice Didier, décédée le 24 novembre 1897. Hameau du Mesnil., 29 juin 1898; MC/ET/XIV/1180; Plusieurs centaines de pages.
      Actes signalés par Thierry Boudignon, 2003-2012 (base de données migrée: voir contexte dans le Plan d’orientation général - Notaires de Paris, guides thématiques du Minutier).
      Date de révision: 2010
      Date de création de la notice: 2007
      Mignard (rue); Didier, Maurice; Gilbert, Marie Aimée
  - Minutes. 1898, juillet, juillet 1898; MC/ET/XIV/1181
  - Minutes. 1898, août - 1898, septembre, août 1898 - septembre 1898; MC/ET/XIV/1182
    - Vente par la société J. Naud et Compagnie (Georges Joseph Léon Naud, banquier, demeurant à Paris, rue Mogador prolongée, n° 4), à Mathilde Renée de Crussol d'Uzès duchesse de Brissac, épouse de Anne Marie Thimoléon de Cossé duc de Brissac, propriétaire, demeurant à Paris, rue de Ponthieu, n° 59, d'une maison à Paris avenue Malakoff, n° 159., 2 août 1898 - 30 mars 1899; MC/ET/XIV/1182
      Une copie numérique est conservée par le service.
      Informations complémentaires: Actes à la suite: Acceptation d'emploi et quittance. Cet acte contient un plan.
      Origine de l'information: Acte signalé par le personnel du Minutier central des notaires de Paris.
      Date de création de la notice: 2014 (T.Boudignon)
      acte de vente; quittance; plan; Naud, Georges Joseph Léon; Crussol d'Uzès, Mathilde Renée (duchesse de Brissac); Cossé, Anne Marie Thimoléon de (duc de Brissac); Mogador (rue de); Ponthieu (rue de); Malakoff (avenue de); banquier
  - Minutes. 1898, octobre, octobre 1898; MC/ET/XIV/1183
  - Minutes. 1898, novembre - 1898, 10 décembre, novembre 1898 - 10 décembre 1898; MC/ET/XIV/1184
  - Minutes. 1898, 14 décembre - 1898, 14 décembre 1898 - 1898; MC/ET/XIV/1185
  - Minutes. 1899, janvier, janvier 1899; MC/ET/XIV/1186
  - Minutes. 1899, février, février 1899; MC/ET/XIV/1187
  - Minutes. 1899, mars, mars 1899; MC/ET/XIV/1188
  - Minutes. 1899, avril, avril 1899; MC/ET/XIV/1189
  - Minutes. 1899, mai, mai 1899; MC/ET/XIV/1190
    - Vente par Renée Ernestine Emilie Henriette Mondin, demeurant à Paris rue de Constantinople, n° 33, à Jean-Baptiste Benaud, ébéniste, et son épouse née Marie Locage demeurant à Clichy, rue Bonnet, n° 16, de terrain à Clichy. A la suite, quittance., 6 mai 1899 - 23 décembre 1910; MC/ET/XIV/1190
      Précisions sur les lieux: Clichy (Hauts-de-Seine)--Bonnet (rue)
      Mention dans le répertoire du notaire coté:
      MC/RE/XIV/24
      acte de vente; Clichy (Hauts-de-Seine); Constantinople (rue de); Mondin, Renée Ernestine Emilie Henriette; Benaud, Jean-Baptiste; Locage, Marie; ébéniste
  - Minutes. 1899, juin, juin 1899; MC/ET/XIV/1191
  - Minutes. 1899, juillet, juillet 1899; MC/ET/XIV/1192
  - Minutes. 1899, août, août 1899; MC/ET/XIV/1193
  - Minutes. 1899, septembre, septembre 1899; MC/ET/XIV/1194
  - Minutes. 1899, octobre, octobre 1899; MC/ET/XIV/1195
  - Minutes. 1899, novembre, novembre 1899; MC/ET/XIV/1196
  - Minutes. 1899, 1er décembre - 1899, 11 décembre, 1er décembre 1899 - 11 décembre 1899; MC/ET/XIV/1197
    - Turnequivist (Jean) Tapissier rue des Bernardins § Mainlevée, 20 janvier 1710; MC/ET/XIV/1197
      Artisans XVIIIe siècle, par M. Rambaud et C. Grodecki, 1956-1977 ( fichier papier entièrement dématérialisé; voir contexte dans le Plan d’orientation général - Notaires de Paris, guides thématiques du Minutier).
      Date de révision: 2011-2012
      Turnequivist, Jean
  - Minutes. 1899, 12 décembre - 1899, 12 décembre 1899 - 1899; MC/ET/XIV/1198
  - Minutes. 1900, janvier, janvier 1900; MC/ET/XIV/1199
  - Minutes. 1900, février, février 1900; MC/ET/XIV/1200
  - Minutes. 1900, 1er mars - 1900, 15 mars, 1er mars 1900 - 15 mars 1900; MC/ET/XIV/1201
  - Minutes. 1900, 17 mars - 1900, 31 mars, 17 mars 1900 - 31 mars 1900; MC/ET/XIV/1202
  - Minutes. 1900, avril, avril 1900; MC/ET/XIV/1203
  - Minutes. 1900, mai, mai 1900; MC/ET/XIV/1204
  - Minutes. 1900, juin, juin 1900; MC/ET/XIV/1205
  - Minutes. 1900, 2 juillet - 1900, 9 juillet, 2 juillet 1900 - 9 juillet 1900; MC/ET/XIV/1206
  - Minutes. 1900, 10 juillet - 1900, 30 juillet, 10 juillet 1900 - 30 juillet 1900; MC/ET/XIV/1207
  - Minutes. 1900, août - 1900, septembre, août 1900 - septembre 1900; MC/ET/XIV/1208
  - Minutes. 1900, octobre, octobre 1900; MC/ET/XIV/1209
  - Minutes. 1900, novembre, novembre 1900; MC/ET/XIV/1210
  - Minutes. 1900, décembre, décembre 1900; MC/ET/XIV/1211
  - Minutes. 1901, 2 janvier - 1901, 21 janvier, 2 janvier 1901 - 21 janvier 1901; MC/ET/XIV/1212
  - Minutes. 1901, 22 janvier - 1901, 31 janvier, 22 janvier 1901 - 31 janvier 1901; MC/ET/XIV/1213
  - Minutes. 1901, février, février 1901; MC/ET/XIV/1214
  - Minutes. 1901, 1er mars - 1901, 25 mars, 1er mars 1901 - 25 mars 1901; MC/ET/XIV/1215
  - Statuts de l'Union industrielle. 1876, 21 août - 1925, 7 septembre, 21 août 1876 - 7 septembre 1925; MC/ET/XIV/1216
    Actes à la suite juqu'au 7 septembre 1925, passés successivement par-devant Jean Marie Panhard, Marie Louis Ernest Pitaux, Henry Adolphe Vienot.
  - Statuts de la Société anonyme immobilière de Villepinte. 1881, 15 juin - 1924, 15 avril, 15 juin 1881 - 15 avril 1924; MC/ET/XIV/1217
    Actes à la suite jusqu'au 15 avril 1904, passés successivement par-devant Jean Marie Panhard, Marie Louis Ernest Pitaux, Henry Adolphe Vienot.
  - Société Nerson. 1890, 24 mars - 1928, 29 août, 24 mars 1890 - 29 août 1928; MC/ET/XIV/1218
    Actes à la suite jusqu'au 29 août 1928, passés successivement par-devant Marie Louis Ernest Pitaux, Jean Panhard, Henry Adolphe Vienot.
  - Déclarations de souscription de la Société électrique de Périgueux. 1893, 9 décembre - 1908, 7 janvier, 9 décembre 1893 - 7 janvier 1908; MC/ET/XIV/1219
    Actes à la suite jusqu'au 7 janvier 1908. Tome n°1.
    - Déclarations de souscription pour la Société électrique de Périgueux, 9 décembre 1893 - 7 janvier 1908; MC/ET/XIV/1219
      Actes à la suite jusqu'au 7 janvier 1908. Tome n°1
      Report des actes analysés à l'occasion de l'établissement des répertoires numériques dits 'états numérique' des liasses et registres de minutes. (base de données migrée: voir contexte dans le Plan d’orientation général - Notaires de Paris, guides thématiques du Minutier).
      Date de création de la notice: 2011
      déclaration; Périgueux (Dordogne)
  - Statuts de la Société Say. 1898, 26 juin - 1905, 9 septembre, 26 juin 1898 - 9 septembre 1905; MC/ET/XIV/1220
    Actes à la suite jusqu'au 9 septembre 1905 (tome n°1 et 2).
    - Statuts de la Société Say., 26 juin 1898 - 9 septembre 1905; MC/ET/XIV/1220
      Actes à la suite jusqu'au 9 septembre 1905. Tomes n°1et 2.
      statuts
  - Minutes. 1901, 26 mars - 1901, 30 mars, 26 mars 1901 - 30 mars 1901; MC/ET/XIV/1221
  - Minutes. 1901, avril, avril 1901; MC/ET/XIV/1222
  - Minutes. 1901, mai, mai 1901; MC/ET/XIV/1223
  - Minutes. 1901, juin, juin 1901; MC/ET/XIV/1224
  - Minutes. 1901, 1er juillet - 1901, 17 juillet, 1er juillet 1901 - 17 juillet 1901; MC/ET/XIV/1225
  - Minutes. 1901, 18 juillet - 1901, 31 juillet, 18 juillet 1901 - 31 juillet 1901; MC/ET/XIV/1226
  - Minutes. 1901, août - 1901, septembre, août 1901 - septembre 1901; MC/ET/XIV/1227
  - Minutes. 1901, octobre, octobre 1901; MC/ET/XIV/1228
  - Minutes. 1901, novembre, novembre 1901; MC/ET/XIV/1229
  - Minutes. 1901, décembre, décembre 1901; MC/ET/XIV/1230
  - Minutes. 1902, janvier, janvier 1902; MC/ET/XIV/1231
  - Minutes. 1902, février, février 1902; MC/ET/XIV/1232
  - Minutes. 1902, mars, mars 1902; MC/ET/XIV/1233
  - Minutes. 1902, avril - 1902, mai, avril 1902 - mai 1902; MC/ET/XIV/1234
  - Minutes. 1902, juin, juin 1902; MC/ET/XIV/1235
  - Minutes. 1902, juillet, juillet 1902; MC/ET/XIV/1236
  - Minutes. 1902, août - 1902, octobre, août 1902 - octobre 1902; MC/ET/XIV/1237
  - Minutes. 1902, novembre, novembre 1902; MC/ET/XIV/1238
  - Minutes. 1902, décembre, décembre 1902; MC/ET/XIV/1239
  - Minutes. 1903, janvier, janvier 1903; MC/ET/XIV/1240
  - Minutes. 1903, février, février 1903; MC/ET/XIV/1241
  - Minutes. 1903, mars, mars 1903; MC/ET/XIV/1242
  - Minutes. 1903, avril, avril 1903; MC/ET/XIV/1243
  - Minutes. 1903, mai, mai 1903; MC/ET/XIV/1244
  - Minutes. 1903, juin, juin 1903; MC/ET/XIV/1245
  - Minutes. 1903, juillet, juillet 1903; MC/ET/XIV/1246
  - Minutes. 1903, août, août 1903; MC/ET/XIV/1247
  - Minutes. 1903, septembre, septembre 1903; MC/ET/XIV/1248
  - Minutes. 1903, octobre, octobre 1903; MC/ET/XIV/1249
  - Titres de propriétés Beauprey. 1903, 7 octobre, 7 octobre 1903; MC/ET/XIV/1250
  - Minutes. 1903, novembre, novembre 1903; MC/ET/XIV/1251
  - Minutes. 1903, décembre, décembre 1903; MC/ET/XIV/1252
  - Minutes. 1904, janvier, janvier 1904; MC/ET/XIV/1253
  - Minutes. 1904, février, février 1904; MC/ET/XIV/1254
  - Minutes. 1904, mars, mars 1904; MC/ET/XIV/1255
  - Minutes. 1904, avril, avril 1904; MC/ET/XIV/1256
  - Minutes. 1904, mai, mai 1904; MC/ET/XIV/1257
  - Minutes. 1904, 1er juin - 1904, 9 juin, 1er juin 1904 - 9 juin 1904; MC/ET/XIV/1258
  - Minutes. 1904, 10 juin - 1904, 29 juin, 10 juin 1904 - 29 juin 1904; MC/ET/XIV/1259
  - Minutes. 1904, 2 juillet - 1904, 17 juillet, 2 juillet 1904 - 17 juillet 1904; MC/ET/XIV/1260
  - Minutes. 1904, 18 juillet - 1904, 31 juillet, 18 juillet 1904 - 31 juillet 1904; MC/ET/XIV/1261
  - Minutes. 1904, août, août 1904; MC/ET/XIV/1262
  - Minutes. 1904, septembre - 1904, octobre, septembre 1904 - octobre 1904; MC/ET/XIV/1263
  - Minutes. 1904, novembre, novembre 1904; MC/ET/XIV/1264
  - Minutes. 1904, décembre, décembre 1904; MC/ET/XIV/1265
  - Minutes. 1905, janvier, janvier 1905; MC/ET/XIV/1266
  - Minutes. 1905, février, février 1905; MC/ET/XIV/1267
  - Minutes. 1905, mars, mars 1905; MC/ET/XIV/1268
  - Minutes. 1905, avril, avril 1905; MC/ET/XIV/1269
  - Minutes. 1905, mai, mai 1905; MC/ET/XIV/1270
  - Minutes. 1905, 3 juin - 1905, 9 juin, 3 juin 1905 - 9 juin 1905; MC/ET/XIV/1271
  - Minutes. 1905, 10 juin - 1905, 30 juin, 10 juin 1905 - 30 juin 1905; MC/ET/XIV/1272
  - Minutes. 1905, 1er juillet - 1905, 11 juillet, 1er juillet 1905 - 11 juillet 1905; MC/ET/XIV/1273
  - Minutes. 1905, 12 juillet - 1905, 29 juillet, 12 juillet 1905 - 29 juillet 1905; MC/ET/XIV/1274
  - Minutes. 1905, août, août 1905; MC/ET/XIV/1275
  - Minutes. 1905, septembre, septembre 1905; MC/ET/XIV/1276
  - Minutes. 1905, octobre, octobre 1905; MC/ET/XIV/1277
  - Minutes. 1905, novembre, novembre 1905; MC/ET/XIV/1278
  - Minutes. 1905, décembre, décembre 1905; MC/ET/XIV/1279
  - Minutes. 1906, janvier, janvier 1906; MC/ET/XIV/1280
  - Minutes. 1906, février, février 1906; MC/ET/XIV/1281
  - Minutes. 1906, mars, mars 1906; MC/ET/XIV/1282
  - Minutes. 1906, avril, avril 1906; MC/ET/XIV/1283
  - Minutes. 1906, mai, mai 1906; MC/ET/XIV/1284
  - Minutes. 1906, juin, juin 1906; MC/ET/XIV/1285
  - Minutes. 1906, juillet, juillet 1906; MC/ET/XIV/1286
  - Minutes. 1906, août, août 1906; MC/ET/XIV/1287
  - Minutes. 1906, septembre, septembre 1906; MC/ET/XIV/1288
  - Minutes. 1906, octobre, octobre 1906; MC/ET/XIV/1289
  - Minutes. 1906, novembre, novembre 1906; MC/ET/XIV/1290
  - Minutes. 1906, 1er décembre - 1906, 14 décembre, 1er décembre 1906 - 14 décembre 1906; MC/ET/XIV/1291
  - Minutes. 1906, 15 décembre - 1906, 29 décembre, 15 décembre 1906 - 29 décembre 1906; MC/ET/XIV/1292
  - Minutes. 1907, janvier, janvier 1907; MC/ET/XIV/1293
  - Minutes. 1907, février, février 1907; MC/ET/XIV/1294
  - Minutes. 1907, mars, mars 1907; MC/ET/XIV/1295
  - Minutes. 1907, avril, avril 1907; MC/ET/XIV/1296
  - Minutes. 1907, mai, mai 1907; MC/ET/XIV/1297
  - Minutes. 1907, juin, juin 1907; MC/ET/XIV/1298
  - Minutes. 1907, 1er juillet - 1907, 11 juillet, 1er juillet 1907 - 11 juillet 1907; MC/ET/XIV/1299
  - Minutes. 1907, 12 juillet - 1907, 31 juillet, 12 juillet 1907 - 31 juillet 1907; MC/ET/XIV/1300
  - Minutes. 1907, août, août 1907; MC/ET/XIV/1301
  - Minutes. 1907, septembre, septembre 1907; MC/ET/XIV/1302
  - Minutes. 1907, octobre, octobre 1907; MC/ET/XIV/1303
  - Minutes. 1907, novembre, novembre 1907; MC/ET/XIV/1304
  - Minutes. 1907, 1er décembre - 1907, 24 décembre, 1er décembre 1907 - 24 décembre 1907; MC/ET/XIV/1305
  - Minutes. 1907, 26 décembre - 1907, 26 décembre 1907 - 1907; MC/ET/XIV/1306
  - Minutes. 1908, janvier, janvier 1908; MC/ET/XIV/1307
  - Minutes. 1908, février, février 1908; MC/ET/XIV/1308
  - Minutes. 1908, mars, mars 1908; MC/ET/XIV/1309
  - Minutes. 1908, avril, avril 1908; MC/ET/XIV/1310
  - Minutes. 1908, mai, mai 1908; MC/ET/XIV/1311
  - Minutes. 1908, juin, juin 1908; MC/ET/XIV/1312
  - Minutes. 1908, juillet, juillet 1908; MC/ET/XIV/1313
  - Minutes. 1908, août, août 1908; MC/ET/XIV/1314
  - Minutes. 1908, septembre, septembre 1908; MC/ET/XIV/1315
  - Minutes. 1908, octobre, octobre 1908; MC/ET/XIV/1316
  - Minutes. 1908, novembre, novembre 1908; MC/ET/XIV/1317
  - Minutes. 1908, 1er décembre - 1908, 14 décembre, 1er décembre 1908 - 14 décembre 1908; MC/ET/XIV/1318
  - Minutes. 1908, 15 décembre - 1908, 15 décembre 1908 - 1908; MC/ET/XIV/1319
  - Minutes. 1909, janvier, janvier 1909; MC/ET/XIV/1320
  - Minutes. 1909, février, février 1909; MC/ET/XIV/1321
  - Minutes. 1909, mars, mars 1909; MC/ET/XIV/1322
  - Minutes. 1909, avril, avril 1909; MC/ET/XIV/1323
  - Minutes. 1909, mai, mai 1909; MC/ET/XIV/1324
  - Minutes. 1909, juin, juin 1909; MC/ET/XIV/1325
  - Minutes. 1909, juillet, juillet 1909; MC/ET/XIV/1326
  - Minutes. 1909, août, août 1909; MC/ET/XIV/1327
  - Minutes. 1909, septembre, septembre 1909; MC/ET/XIV/1328
  - Minutes. 1909, octobre, octobre 1909; MC/ET/XIV/1329
  - Minutes. 1909, novembre, novembre 1909; MC/ET/XIV/1330
  - Minutes. 1909, décembre, décembre 1909; MC/ET/XIV/1331
  - Minutes. 1910, janvier, janvier 1910; MC/ET/XIV/1332
  - Minutes. 1910, février, février 1910; MC/ET/XIV/1333
  - Minutes. 1910, mars, mars 1910; MC/ET/XIV/1334
  - Minutes. 1910, avril, avril 1910; MC/ET/XIV/1335
  - Minutes. 1910, mai, mai 1910; MC/ET/XIV/1336
  - Minutes. 1910, 1er juin - 1910, 21 juin, 1er juin 1910 - 21 juin 1910; MC/ET/XIV/1337
  - Minutes. 1910, 22 juin - 1910, 30 juin, 22 juin 1910 - 30 juin 1910; MC/ET/XIV/1338
  - Minutes. 1910, juillet, juillet 1910; MC/ET/XIV/1339
  - Minutes. 1910, août, août 1910; MC/ET/XIV/1340
  - Minutes. 1910, septembre, septembre 1910; MC/ET/XIV/1341
  - Minutes. 1910, octobre, octobre 1910; MC/ET/XIV/1342
  - Minutes. 1910, novembre, novembre 1910; MC/ET/XIV/1343
  - Minutes. 1910, décembre, décembre 1910; MC/ET/XIV/1344
  - Minutes. 1911, janvier, janvier 1911; MC/ET/XIV/1345
  - Minutes. 1911, février, février 1911; MC/ET/XIV/1346
  - Minutes. 1911, mars, mars 1911; MC/ET/XIV/1347
  - Minutes. 1911, avril, avril 1911; MC/ET/XIV/1348
  - Minutes. 1911, mai, mai 1911; MC/ET/XIV/1349
  - Minutes. 1911, juin, juin 1911; MC/ET/XIV/1350
  - Minutes. 1911, juillet, juillet 1911; MC/ET/XIV/1351